臺灣臺南地方法院刑事判決　　　　　　　　　　　　九十一年度易字第一二七號
　　公　訴　人　臺灣台南地方法院檢察署檢察官
　　被　　　告　戊○○
右列被告因竊盜等案件，經檢察官提起公訴（九十一年度偵字第二七八號），及移請
併案審理（九十一年度偵字第九九四九號），本院判決如左：
    主  文
戊○○連續結夥三人以上竊盜，累犯，處有期徒刑玖月。
    事  實
一、戊○○曾有違反麻醉藥品管理條例及贓物等罪前科，其中所犯贓物罪於民國（下
    同）八十九年四月間經台灣台中地方法院判處有期徒刑伍月，甫於同年七月十四
    日易科罰金執行完畢，竟不知悔改，復基於意圖為自己不法所有之概括犯意，先
    於八十九年一月十一日下午三時三十分許，夥同二位年籍姓名不詳之成年男子，
    分駕其友甲○○所有之ＬＵ─三六八０號自小客車及另輛未懸掛車牌之貨車，前
    往彰化縣伸港鄉○○村○○路一號旁空地，以僱請前來之堆高機將丙○○所有之
    花生油槽一只搬運至貨車之上，得手後運往他處。同年七月廿三日晚上十時許，
    戊○○承前概括犯意，並與乙○○共同基於竊取他人財物之犯意聯絡，推由乙○○前往彰化縣福興鄉○○村○○村段第五五八之十八號牧場內，發動後將丁○○
    所有之橘黃色豐田牌剷土機一台駛出牧場外之路邊，隨即通知戊○○駕車前往載
    運離去而竊取得手後，將之變賣圖利。
二、案經彰化縣警察局和美、二林分局報由臺灣彰化地方法院檢察署呈請臺灣高等地
    方法院檢察署令轉臺灣臺南地方法院檢察署偵查起訴及移送併辦。
    理  由
一、訊據被告戊○○矢口否認右揭犯行，辯稱：八十九年一月十一日下午之前一日伊
    向甲○○借用紅色跑車，翌日下午欲還車之時，因甲○○另與陳金標前往竊取他
    人之花生油槽，嗣其等所駕車輛頂部勾及他人電線而與人引發爭論。適伊致電甲○○告稱擬返還跑車，甲○○回稱伊正於路旁與人爭執，請伊前往該處，伊到場
    後即持一千元交付電線之主人，並當場將跑車返還甲○○，恐因如此該電線之主
    人始誤認伊亦為行竊花生油槽之人。又伊與乙○○相識數年，前後僅與之接觸剷
    土機一台，並介紹伊母舅林朝慶向乙○○購買林某所竊之剷土機，該次介紹買賣
    剷土機之行為，已經貴院依贓物罪判刑在案，此外伊與乙○○即未因其他剷土機
    而有所接觸云云置辯。經查：
（一）關於竊取花生油槽之部分：
  (一)被害人丙○○所有花生油槽，係於八十九年一月十一日下午三時三十分許，在彰
    化縣伸港鄉○○村○○路一號旁空地遭三名男子分駕案外人甲○○所有之ＬＵ─
    三六八０號自小客車及另輛未懸掛車牌之貨車，並僱請堆高機前往搬運竊取乙節
    ，已據被害人丙○○及目擊證人吳宥慶於警訊中證述明確，並有上開車號之車籍
    作業系統─查詢認可資料在卷可稽。
  (二)目睹上述丙○○所有之花生油槽被竊過程之證人吳宥慶，於接受司法警察詢問時
    ，尚未知行竊者之姓名年籍，故其於警訊中之陳述，當可排除故入人罪之風險而
    屬可信，其於警訊中就上述油槽遭竊過程有明確而詳盡之描述：「我發現有三位
    男子駕小自ＬＵ─三六八０及一輛貨車前後都未懸掛車牌，並尾隨一部堆高機，
    那三位男子到達空地油槽旁即指揮堆高機，將油槽頂起來要放置那男子所駕未懸
    掛號牌的貨車上，因為油槽太重，堆高機不能頂起來，那男子便再聯絡一噸位較
    大的堆高機前來順利頂到該貨車上面．．．我距離失竊油槽約二十公尺，因為那
    三名男子離去時，放置於貨車上之油槽因為太高，油槽勾到我電視線，那貨車沒
    停我發現就騎車追那輛貨車，那貨車沿著建興路逃逸，我追趕上並示意停車，那
    男子都不停，追至近建興路與新港路口那男子才停車，我就跟那男子說你勾到我
    的電線，那司機回答他不知道，願意賠償新台幣一千元，我就質問他是何人叫他
    開車來載油槽，，司機答說：『是別人叫我來載的』，我便再追問是何人，他答
    是朋友叫他的，司機便拿起大哥大打電話給自小客的男子回頭，那開自小客的男
    子下車就跟我說他再補新台幣一千元給我，叫我自己修理，我錢收下就到地主家
    告訴地主這些情形．．．」（見臺灣彰化地方法院檢察署八十九年度偵字第三二
    二九號卷第四、五頁）。而該證人於檢察官偵查中亦陳明行竊油槽之三名男子伊
    印象中應可指認，並明確指稱在庭之甲○○並非參與竊取油槽之人，嗣又依被告
    之彩色檔案照片指認被告即為搬運油槽之人等語（見臺灣臺中地方法院檢察署九
    十年度偵字第七九九八號卷第廿八頁、卅二頁背面）。該證人指認之結果，復與
    被告於本院調查中所供其曾經因甲○○電召而前往與被貨車勾及之電線主人對話
    並交付一千元乙節相符（見本院九十一年十月廿九日訊問筆錄）。
  (三)證人甲○○雖於偵查及本院調查中均曾供認其為竊取油槽之人，然其於偵查中就
    竊取之過程並無法為清晰之陳述，且陳稱並無共犯而係叫路邊之貨車前往載運（
    臺灣臺中地方法院檢察署九十年度他字第一三四八號卷第廿頁背面、廿一頁），
    復於本院調查中供述略稱：伊係單獨一人作案，並臨時在路邊攔卡車前往載運，
    搬運之過程中並未發生任何事故．．．伊曾於電話中要求被告前往與伊會合，且
    伊與被告會合之時，除原來卡車上之司機與綑工外，並無其他人士在場等語（見
    本院九十一年十二月四日訊問筆錄）。核其所陳，非屬與經驗法則相悖（臨時在
    路邊攔卡車載運），即屬與被告及證人吳宥慶一致之供述不相符合（載運油槽之
    貨車曾經勾及電線且被告曾經與電線主人吳宥慶對話），顯見與事實不符，自難
    據為對被告有利之認定。應認證人甲○○單獨接受本院訊問時所證：「實際上我
    也沒有去，那台車是戊○○向我借的，他做什麼事我也不知道」乙節為可信（見
    本院九十一年十一月廿六日訊問筆錄）。
  (四)被告雖以原係甲○○竊取他人之花生油槽並勾及他人電線後，電召伊前往處理並
    返還借用之ＬＵ─三六八０號自小客車云云置辯，然依目擊證人吳宥慶之陳述：
    上述ＬＵ─三六八０號自小客車，係自始即經竊取油槽之人駛抵油槽放置地點，
    並於貨車勾及電線且經吳宥慶攔下該貨車之後，始經貨車司機以行動電話連絡折
    返而與吳宥慶協商，並非嗣後始出現於吳宥慶攔住貨車之地點，業如前述，被告
    前揭辯解顯係卸責之詞，委無足取。綜上判斷，被告夥同甲○○以外之另二名不
    詳男子共同於上述時地竊取花生油槽之事證已明而堪認定。
（二）關於竊取剷土機之部分：
  (一)系爭剷土機係被害人丁○○所有，而於八十九年七月廿三日夜間十時許，在彰化
    縣福寶村粘庴段第五五八之十八地號遭竊乙節，業經被害人丁○○及證人粘春陽
    （出售剷土機予丁○○者）於警訊證述明確，並有牧場照片四幀附卷可資參考。
  (二)被告於九十年四月廿七日檢察官偵查中，供承：「我是有與乙○○同去偷過一部
    挖土機．．．是乙○○偕同我一起去偷一部黃色挖土機，無其他共犯．．．是由
    乙○○負責銷贓，我分得一萬元」等語（臺灣臺南地方法院檢察署九十年偵字第
    四二七七號卷第廿一頁背面）、「我幫乙○○運送剷土機，他沒告訴我是偷來的
    ，我於不知情下幫他運送．．．乙○○從事剷土工作，他叫我去載剷土機我不會
    懷疑，該次運費為一萬元，我是幫他載過一次」等語（臺灣臺南地方法院檢察署
    九十一年偵字第二七八號卷第十八頁背面）；復於本院九十年度易字第六八六號
    竊盜案件調查中（系爭剷土機竊案曾經檢察官於該刑事案件移請併案審理）供稱
    ：「剷土機是我和乙○○一起偷的，乙○○負責銷贓，偷竊的時間是在八十九年
    七月廿三日廿二時在彰化縣福寶村之牧場內偷竊」（該案九十年六月十八日訊問
    筆錄）、「（你有無在八十九年七月三日及八十九年十一月十三日在彰化地區偷
    竊小貨車及剷土機等物？）小剷土機我有幫乙○○去載運，但我不知道該物是乙○○去行竊的，我也沒有去偷自小客車」（該案九十年八月三日訊問筆錄）、「
    我只有和乙○○在八十九年七月份在彰化縣福寶村的牧場內偷剷土機，其餘均沒
    有做」（該案九十年九月廿一日訊問筆錄）、「我只有在八十九年七月廿三日晚
    上十點，與乙○○在彰化縣福寶村的牧場內竊取剷土機一台，乙○○負責竊取，
    我負責載離現場，其他的案件我均沒有做」（該案九十年十一月十九日審判筆錄
    ）。其歷來供承與乙○○共同於上述時地竊取剷土機或前往載運剷土機之供述，
    核與證人乙○○於偵查中所證：「（與戊○○共同竊取山貓幾次？）八十八年十
    一月或十二月有偷過一次（後又改稱是八十九年七月間共同行竊），我得手後，
    再叫戊○○過來載山貓離開，因為他有大貨車可載運，我先將山貓放在外面，跟
    戊○○說是朋友的山貓」等語（臺灣臺南地方法院檢察署九十一年度偵字二七八
    號卷第廿二頁）；暨於本院調查中所陳：「我確定我和他（戊○○）總共接觸二
    台剷土機，其中一台是在牧場偷，叫他來載，一台是我自己偷，但是賣給他舅舅
    是那一台，我不確定，因為時間太久，而且我的案子很多．．．我在警訊中我懷
    疑被朋友出賣，坦白說他（戊○○）並沒有和我去牧場裡面把剷土機開出來，但
    我不相信他不知道這是偷的，他知道我那段時間都在偷剷土機」等語（見本院九
    十一年十一月廿七日訊問筆錄），大致相符。再依經驗法則，夜間十時並非一般
    合法運送剷土機之適當時間，且如純係受僱或受託以貨車載運剷土機，復非屬跨
    縣長途運送之單趟運費應未達萬元等情。堪以認定被告確於九十一年七月間，於
    接獲乙○○之通知後，前往彰化縣福寶村之牧場外載運剷土機一台，且被告於載
    運該部剷土機之際，已然知悉載運行為係屬將他人財產不法移入乙○○管領支配
    之一部分竊盜行為。
  (三)被告雖於本院調查中指稱系爭剷土機及其於本院九十年度易字第六八六號供承竊
    取之剷土機，即係本院九十一年度易字第一二二四號贓物案件中（以下簡稱該案
    為另贓物案），經本院認定被告牙保贓物之剷土機云云。然查：另贓物案判決
    認定被告牙保者，係強鹿牌剷土機，而本件公訴人起訴認定被告參與行竊者，係
    豐田牌剷土機，二者出廠型式不同。證人乙○○復於偵查中供稱：八十九年十
    一月間竊取剷土機（山貓）係伊單獨竊取，不過另透過戊○○介紹將贓車賣給戊○○之舅舅或叔父（見臺灣臺南地方法院檢察署九十一年度偵字第二七八號卷第
    廿四頁），復於本院調查中供明與被告接觸二部剷土機，其中一部售予被告之舅
    舅如前所述。被告辯稱其與乙○○結識後僅共同接觸一部剷土機云云，與證人乙○○前揭供述情節並不相符。該另贓物案之剷土機，係案外人乙○○於八十九
    年十一月間所竊，已經明載於該案判決，質諸被告亦供稱伊介紹其母舅買受剷土
    機之時間確定為八十九年十一月（見本件九十一年十一月五日訊問筆錄）；而被
    告復多次於本院九十年度易字第六八六號竊盜案件調查中供稱其參與乙○○竊取
    剷土機之時程為八十九年七月廿三日，業如前述，二者竊取或牙保剷土機之時間
    存有相當之差距，被告諒無混淆而誤於上述另件竊盜中為錯誤自白之可能。被
    告一再於偵查與本院九十年度易字第六八六號竊盜案件調查中供稱其於八十九年
    七月間，和乙○○在彰化縣福寶村牧場所竊之剷土機，係由乙○○負責銷贓，而
    非經由其介紹牙保，該部自牧場所竊之剷土機，非屬透過被告介紹而出售予被告
    母舅林朝慶之剷土機甚明。綜上各節，本件經起訴之剷土機，並非本院另贓物
    案件刑事判決所認定之強鹿牌剷土機，本件與該案件並非同一案件，被告此部分
    之辯解與事實迥不相侔，不能採信。其與乙○○共同於上述時地竊取剷土機之事
    實，亦堪認定。
二、核被告夥同不詳成年男子二人共同竊取花生油槽之所為，係犯刑法第三百二十一
    條第一項第四款之加重竊取罪，其與乙○○共同竊取剷土機部分，則係觸犯同法
    第三百二十條第一項之普通竊盜罪。其前後二次犯行，時間尚屬接近，觸犯基本
    構成要件相同之罪，顯係出於概括犯意反覆為之，為連續犯，爰依刑法第五十六
    條之規定論以一加重竊盜罪，並加重其刑。公訴人認被告係犯刑法第三百二十條
    第一項之普通竊盜罪，尚有未洽，起訴法條應予變更。被告於竊取花生油槽時與
    另二名不詳成年男子間；其於竊取剷土機部分與乙○○間，均有犯意之聯絡，行
    為之分擔，俱為共同正犯。又被告曾有違反麻醉藥品管理條例及贓物等罪前科，
    其中所犯贓物罪於八十九年四月間經台灣台中地方法院判處有期徒刑伍月，甫於
    同年七月十四日易科罰金執行完畢，有臺灣高等法院被告全國前案紀錄表在卷可
    查，其於五內再犯本件有期徒刑以上之罪，為累犯，應依刑法第四十七條規定遞
    加重其刑。再被告竊取花生油槽之部分（即移送併辦部分），雖未據起訴，但與
    已起訴之竊取剷土機部分有連續犯之裁判上一罪關係，本院自得併予審理。末按
    連續犯之概括犯意，除應依犯罪之手法是否相似及犯罪時間是否緊接等因素判斷
    外，被告之供述雖亦時為判斷之標準之一，惟似難期待未曾深究法律學科之刑事
    被告，自承「從事第一次犯罪之時，即有再犯相同罪名之打算」，是刑事被告設
    若辯稱並非自始即有連續犯罪之意，法院似仍應就犯罪之手段及時間之密接性判
    斷應否以連續犯之例論以一罪，故本件被告竊取剷土機之部分雖因其於本院九十
    年度易字第六八六號竊盜案件中供稱並非自始即欲連續行竊，而經該案判決認定
    非屬連續犯之同一案件，而予分別起訴審理，仍應於本件量刑時予以考量以求適
    度之衡平。爰審酌上情，並參酌被告素行不佳，雖其行為並未對他人居家安全造
    成危害，但被告為圖私利而行竊，毫無尊重他人財產權之觀念，犯罪後復一再飾
    詞狡辯未見悔意等一切情狀，量處如主文所示之刑示懲。
據上論斷，應依刑事訴訟法第二百九十九條第一項前段、第三百條，刑法第二十八條
、第五十六條、第三百二十一條第一項第四款、第四十七條，判決如主文。
中      華      民      國    九十一    年     十二     月    三十一    日
                                     臺灣臺南地方法院刑事第六庭
                                         法  官  陳欽賢
右正本證明與原本無異。
如不服本判決，應於判決送達後十日內，向本院提出上訴狀。
                                         書記官  何小玉
中      華      民      國    九十二    年      一      月      三      日
附錄法條：
  刑法第三百二十一條第一項第四款。
    犯竊盜罪而有左列情形之一者，處六月以上、五年以下有期徒刑：
      四  結夥三人以上而犯之者。
